【裁判字號】    92,簡聲抗,11
【裁判日期】    921231
【裁判案由】    停止執行
【裁判全文】
臺灣臺中地方法院民事裁定  九十二年度簡聲抗字第一一號
    抗  告  人  乙○○
    送達代收人  黃顯忠
    相  對  人  甲○○
右抗告人因與相對人停止執行事件，對於中華民國九十二年十月二十四日本院臺中簡
易庭九十二年度中簡聲字第一四０號所為裁定，提起抗告，本院裁定如左：
    主      文
抗告駁回。
抗告程序費用由抗告人負擔。
原裁定擔保金額變更為新台幣柒萬元。
    理      由
一、抗告意旨略以：抗告人向原審法院提起債務人異議之訴為理由，依強制執行法第
    十八條第二項之規定，聲請裁定停止本院九十二年度執字第三五二０三號執行事
    件之強制執行程序。經原審調取上揭民事執行卷宗及該院九十二年度中簡字第二
    九四二號卷宗審究後，認抗告人之聲請為有理由，以本件執行債權額新台幣（下
    同）三十五萬元，定為擔保金額，裁定抗告人於供上開擔保金後，本院九十二年
    度執字第三五二０三號執行事件之強制執行程序，於本院九十二年度中簡字第二
    九四二號債務人異議之訴事件判決確定，和解或撤回起訴前應停止，固屬有據。
    惟就擔保金額三十五萬元部分，因抗告人無論係不動產或銀行之存款，俱為相對
    人查封，實難有多餘之現金以供擔保，請於職權許可範圍內，將擔保金降低，兼
    顧抗告人之經濟能力與實質公平正義精神等語。
二、按法院依強制執行第十八條第二項定擔保金額而准許停止強制執行之裁定者，該
    項擔保係備供債權人因停止執行所受損害之賠償，其數額應依標的物停止執行後
    ，債權人未能即時受償或利用該標的物所受之損害額，或其因另供擔保強制執行
    所受之損害額定之，非以標的物之價值或其債權額為依據。本院審酌該債權額（
    三十五萬元）依法定利率即週年利率百分之五核計，債權人因停止執行而無法運
    用執行所得之資金，每年可能受之損害約為一萬七千五百元，而本案訴訟屬簡易
    案件，至二審確定期間推定為二年二個月，及執行債權之遲延利息至抗告人起訴
    時已達約九年，加上該債權延後收取可能遭受之風險等情，本院認抗告人所應提
    供之擔保，以七萬元為適當。原審法院准抗告人供擔保停止執行，並無不當，然
    其就相對人因停止執行而未能取得系爭執行所得分配之損害額，係依該執行債權
    額三十五萬元全額為擔保金額，顯不相當，爰酌減其擔保金額為七萬元。
三、依強制執行法第三十條之一，民事訴訟法第四百九十二條第一項、第九十五條、
    第七十八條，裁定如主文。
中      華      民      國    九十二    年      十二    月    三十一    日
                                    臺灣臺中地方法院民事第三庭
~B審判長法官  張瑞蘭
~B法      官  林慧貞
~B法      官  李悌愷
右為正本係照原本作成
不得再抗告
中      華      民      國    九十二    年      十二    月    三十一    日
~B法院書記官  洪加芳


司法院資訊處製作；財團法人民間司法改革基金會備份。
